臺灣高等法院刑事判決
109年度上訴字第2818號
上  訴  人  
即  被  告  林易錡


選任辯護人  閻道至律師
上列上訴人因違反毒品危害防制條例案件，不服臺灣臺北地方法
院108年度訴字第514號，中華民國109年3月16日第一審判決（起
訴案號：臺灣臺北地方檢察署108年度偵字第6427、6428號；移
送併辦案號：108年度偵字第第20267號），提起上訴，本院判決
如下：
    主  文
上訴駁回。
    犯罪事實
一、甲○○、林易霖（業經原審判決有罪確定）係兄弟關係，其等
    均知悉愷他命係毒品危害防制條例第2條第2項第3款所規定
    之第三級毒品，甲○○亦知悉4-甲基甲基卡西酮及硝甲西泮亦
    為毒品危害防制條例第2條第2項第3款所規定之第三級毒品
    ，依法均不得販賣，竟仍分別或共同為下列犯行：
  ㈠甲○○基於販賣第三級毒品以營利之各別犯意，以附表四編號1
    所示之行動電話做為聯絡工具，分別與附表一「交易對象」
    欄之買家聯絡，談妥如附表一「交易內容」欄所示之交易內
    容，再於附表一「交易時間及地點」欄所示之時間、地點，
    各販賣如附表一「交易內容」欄所示之第三級毒品與各該「
    交易對象」欄所示之買家。
  ㈡甲○○、林易霖共同基於販賣第三級毒品以營利之各別犯意聯
    絡，由甲○○以附表四編號1所示之行動電話做為聯絡工具，
    分別與附表二「交易對象」欄之買家聯絡，談妥如附表二「
    交易內容」欄所示之交易內容，再交由林易霖於附表二「交
    易時間及地點」欄所示之時間、地點，各販賣如附表二「交
    易內容」欄所示之第三級毒品與各該「交易對象」欄所示之
    買家。
二、嗣經警依原審法院核發之通訊監察書，就附表四編號1所示
    之行動電話實施通訊監察，並於民國108年3月5日持原審法
    院核發之搜索票及臺灣臺北地方檢察署（下稱臺北地檢署）
    檢察官核發之拘票，分別拘提甲○○、林易霖到案，並於甲○○
    身上扣得新臺幣（下同）27萬6,600元及附表四編號1所示之
    行動電話，復於甲○○、林易霖位於臺北市○○區○○○路0段000
    巷00號住處扣得附表三所示之第三級毒品及附表四編號2所
    示之物，始查悉上情。
三、案經臺北市政府警察局萬華分局報告臺北地檢署檢察官偵查
    起訴及移送併辦。
    理  由
一、本判決下列所引被告以外之人於審判外之言詞或書面陳述，
    屬傳聞證據，被告、辯護人及檢察官於準備程序及審判期日
    中均未爭執其證據能力（見本院卷第125、126、207、208頁
    ）且迄言詞辯論終結亦未聲明異議，本院審酌上開證據資料
    製作時之情況，尚無違法不當及證明力明顯過低之瑕疵，認
    為以之作為證據應屬適當，爰依刑事訴訟法第159條之5規定
    ，認定前揭供述均有證據能力。
二、上揭犯罪事實，業據上訴人即被告甲○○於偵查、原審及審理
    時均坦承不諱（見108年度偵字第6427號卷〔下稱偵6427卷〕
    二第59至63、85至87頁，原審卷第39至55、144至157頁，本
    院卷第124、239頁），核各與證人黃榮暉、乙○○、吳治穎、
    崔少珩、陳信元、寇敦傑、張晉迪、林雲秋、吳念祖、范志
    偉、丙○○、詹育瑋之證述相符（見偵6427卷一第271至278、
    291至298、313至319、339至342、351至356、365至372、38
    5至389、397至400、409至414、439至444、455至458頁、卷
    二第3至24、35至39頁，108年度偵字第20267號卷〔下稱偵20
    267卷〕一第25至54、107至142、201至237、255至260、303
    至322、365至390頁、卷二第19至54、103至126、181至200
    、253至298頁、卷三第23至50、79至94頁，本院卷第181至1
    83頁），並有交通部民用航空局航空醫務中心108年4月3日
    航藥鑑字第0000000號、第0000000Q號毒品鑑定書、內政部
    警政署108年4月25日刑鑑字第1080026112號鑑定書、通訊監
    察譯文及原審法院核發之通訊監察書在卷可憑（見偵6427卷
    一第281至290、301至312、323至338、347至350、359至364
    、375至384、393至396、403至407、417至438、447至454、
    461至463頁、卷二第27至32頁，偵6428卷一第405至409頁、
    卷二第45至72頁），復有附表三、四所示之物扣案可佐。足
    認被告之任意性自白與事實相符，堪予採信。
三、又我國查緝毒品之販賣，一向執法甚嚴，並科以重度刑責，
    販賣第三級毒品既經政府懸為禁令、嚴加取締，且毒品量微
    價高，販賣行為在通常情形下均係以牟利為其主要誘因及目
    的，且依一般社會通念以觀，凡販賣毒品者，茍無利益可圖
    ，應無甘冒被他人供出來源或遭檢警查緝法辦之危險而照原
    價供應他人施用之理，因此其販入之價格必較出售之價格低
    廉，或以同一價格販賣而減少毒品之份量，而有從中賺取買
    賣價差牟利之意圖及事實，應屬合理之認定。再販賣毒品係
    違法行為，非可公然為之，亦無公定價格，且容易分裝、增
    減份量，而買賣之價格，可能隨時依交易雙方關係之深淺、
    購毒者之資力、需求量及對行情之認知、毒品來源是否充裕
    、查緝是否嚴謹、購毒者被查獲後供出購買對象之可能風險
    等情形，而異其標準，非可一概而論，除非經行為人詳細供
    出各次所販賣之毒品之進價及售價，且數量俱臻明確外，實
    難察得其交易實情。然販賣者從價差或量差中牟利，方式雖
    異，惟其販賣行為在意圖營利則屬同一，從而，舉凡有償交
    易，除確有反證足以認定確係另基於某種非圖利本意而轉讓
    毒品之外，自難任由販賣者諉以無營利之意思，而阻卻對其
    販賣毒品犯行之追訴。經查，被告所犯如犯罪事實欄一、㈠
    、㈡示之販賣第三級毒品犯行係屬重罪，而被告與證人黃榮
    暉、乙○○、吳治穎、崔少珩、陳信元、寇敦傑、張晉迪、林
    雲秋、吳念祖、范志偉、丙○○、詹育瑋間有約定金錢交易等
    情，業如前述，如於買賣之過程無從中賺取差價或貪圖小利
    ，被告自無必要甘冒觸犯刑罰之高度風險而從事毒品交易行
    為，是依一般經驗法則，自堪信被告販賣第三級毒品時，確
    有從中賺取價差或量差；佐以被告於原審審理時自承：當時
    因為是上手的誘惑，上手叫我去賺這個錢，我才會去做這個
    工作等語（見原審卷第161頁），足認被告確基於賺取量差
    或價差之營利意圖，而為販賣毒品行為至明。綜上，本案事
    證業臻明確，被告所犯販賣第三級毒品之犯行均堪以認定，
    應予依法論科。
四、論罪：
　㈠被告行為後，毒品危害防制條例第4條第3項已於109年1月15
    日修正公布，並於109年7月15日生效，⑴販賣第三級毒品罪
    修正後得併科罰金之數額提高為1,000萬元以下，修正後之
    規定並未對被告有利；⑵另修正前該條例第17條第2項規定：
    「犯第四條至第八條之罪於偵查及審判中均自白者，減輕其
    刑」；修正後則規定：「犯第四條至第八條之罪於偵查及『
    歷次』審判中均自白者，減輕其刑」，依此次修正說明，修
    正後僅限於被告於歷次事實審審級（包括更審、再審或非常
    上訴後之更為審判程序），且於各該審級中，於法官宣示最
    後辯論終結時，均自白陳述始有減輕其刑規定之適用，顯然
    修正後之規定並未較有利於被告。依刑法第2條第1項前段規
    定，應整體適用被告行為時即修正前毒品危害防制條例第4
    條第3項、第17條第2項之規定。　　　
  ㈡按愷他命、4-甲基甲基卡西酮及硝甲西泮均為毒品危害防制
    條例第2條第2項第3款所規定之第三級毒品。核被告就犯罪
    事實欄一、㈠及㈡所為，均係犯毒品危害防制條例第4條第3項
    之犯賣第三級毒品罪。被告為警查獲前最後一次販賣第三級
    毒品（即附表一編號87）前持有純質淨重逾20公克第三級毒
    品之低度行為，應為其該次販賣第三級毒品之高度行為所吸
    收，不另論罪。被告與同案被告林易霖就犯罪事實欄一、㈡
    之犯行，有犯意聯絡及行為分擔，應論以共同正犯。被告就
    犯罪事實欄一、㈠及㈡所示各次犯賣第三級毒品犯行（共98次
    ），犯意各別，行為互殊，應予分論併罰。
  ㈢按犯毒品危害防制條例第4條至第8條之罪，於偵查及審判中
    均自白者，減輕其刑，修正前毒品危害防制條例第17條第2
    項定有明文。查被告於偵查及審判中均自白犯行，應依前揭
    規定，減輕其刑。
  ㈣按犯罪之情狀顯可憫恕，認科以最低度刑仍嫌過重者，得酌
    量減輕其刑，刑法第59條定有明文。此雖為法院依法得行使
    裁量之事項，然非漫無限制，須犯罪有其特殊之原因、環境
    與情狀，參以刑法第57條所列10款事項等一切情狀後，在客
    觀上足以引起一般之同情，認為即予宣告法定最低度刑，猶
    嫌過重者，始有其適用。所謂法定最低度刑，固包括法定最
    低本刑，惟遇有其他法定減輕事由者，則指適用該法定減輕
    事由減輕後之最低度刑而言。倘被告別有法定減輕事由者，
    應先適用法定減輕事由減輕其刑後，猶認其犯罪之情狀顯可
    憫恕，即使科以該減輕後之最低度刑仍嫌過重者，始得適用
    刑法第59條規定酌量減輕其刑（最高法院100年度台上字第7
    44號判決意旨參照）。經查：辯護意旨雖以：被告於偵查程
    序之初即坦承犯行，其販賣對象均屬特定，大多是小額販賣
    ，所獲利益實屬有限，附表一、二所載各次販賣行為之時間
    點相近，同質性高，且被告於本案之前無任何毒品前科，請
    依刑法第59條規定減輕其刑等語。惟被告販賣毒品之對象共
    12人，次數合計高達98次，且期間長達7個月【自107年5月3
    0日（即附表一編號45）至107年12月30日（即附表一編號87
    ）】，其行為嚴重影響國人身心健康及社會秩序，所造成危
    害治安程度非淺，而本院就被告甲○○所犯販賣第三級毒品犯
    行，業依毒品危害防制條例第17條第2項規定減輕其刑，是
    尚難認被告甲○○有顯可憫恕而科以最低度刑（經依前揭毒品
    危害防制條例第17條第2項規定減輕其刑後之最低度刑）仍
    嫌過重之情形。辯護人請求依刑法第59條規定酌減被告之刑
    ，尚無可採。
  ㈤按刑法第47條第1項關於累犯加重之規定，係不分情節，基於
    累犯者有其特別惡性及對刑罰反應力薄弱等立法理由，一律
    加重最低本刑，於不符合刑法第59條所定要件之情形下，致
    生行為人所受之刑罰超過其所應負擔罪責之個案，其人身自
    由因此遭受過苛之侵害部分，對人民受憲法第8條保障之人
    身自由所為限制，不符憲法罪刑相當原則，牴觸憲法第23條
    比例原則。於此範圍內，有關機關應自本解釋公布之日起2
    年內，依本解釋意旨修正之。於修正前，為避免發生上述罪
    刑不相當之情形，法院就該個案應依本解釋意旨，裁量是否
    加重最低本刑（司法院釋字第775號解釋意旨參照）。查被
    告前因公共危險案件，經原審法院以107年度交簡字第1540
    號判決判處有期徒刑4月確定，並於107年9月19日易科罰金
    執行完畢，有本院被告前案紀錄表在卷可按，其受有期徒刑
    之執行完畢後，5年以內故意再犯本案附表一編號13、30、4
    0至44、52、65至67、71至73、76、79至80、85至89、95之
    有期徒刑以上之罪，雖均應依刑法第47條第1項規定，各論
    以累犯，惟本院審酌被告前案係公共危險案件，就犯罪類型
    及法益種類均與本案不同，本院認於本案罪名之法定刑度範
    圍內，審酌各項量刑事由後，已足以充分評價其所應負擔之
    罪責，尚無加重最低本刑之必要，揆諸上開解釋意旨，爰不
    加重其最低本刑。
　㈥檢察官於原審移送併辦部分，與起訴之犯罪事實相同，為起
    訴效力所及，本院自得併予審理。　
五、駁回上訴理由：
　　原審以被告販賣第三級毒品犯行事證明確，並以行為人之責
    任為基礎，審酌被告無視國家防制毒品危害之禁令，竟分別
    或共同販賣第三級毒品，助長毒品之蔓延，致使施用毒品者
    沈迷於毒癮而無法自拔，直接戕害施用者自身及國民身心健
    康，間接危害社會治安，自不可取，惟念其犯後坦承犯行，
    並表達悔意之態度，兼衡其犯罪之動機、目的及手段、分工
    、販賣毒品之次數、種類及數量、犯罪所得、自述之智識程
    度及生活狀況（被告為國中畢業、從事服務業、家庭經濟狀
    況勉持）等一切情狀，分別量處被告如附表一至二「罪名及
    宣告刑」欄所示之刑，併經參酌各該罪宣告刑之總和上限、
    各刑中最長期等情形，兼衡被告犯罪之情節、不法與罪責程
    度，及對其施以矯正之必要性等情，本於罪責相當之要求，
    依法定其應執行刑為有期徒刑11年。另說明：⑴扣案如附表
    三所示之第三級毒品，屬違禁物，不問屬於犯罪行為人與否
    ，應依刑法第38條第1項宣告沒收；又盛裝上開毒品之包裝
    袋，因各包覆或承裝毒品，其上顯留有各該毒品之殘渣，無
    論依何種方式均難與之完全析離，自應連同各該包裝袋所盛
    裝之毒品，併予沒收；至鑑驗用罄之毒品部分，既已滅失，
    自無庸再予以宣告沒收；⑵附表四所示之物，係供被告犯本
    件販賣第三級毒品罪所用之物，爰依毒品危害防制條例第19
    條第1項規定沒收；⑶被告之犯罪所得合計共27萬6,600元，
    業經扣案，爰依刑法第38條之1第1項前段規定沒收。經核尚
    無不合，量刑及沒收之宣告亦稱妥適（原審雖未及為毒品危
    害防制條例新舊法之比較，然適用結果並無不同，仍應予以
    維持）。被告上訴意旨略以：請求審酌是否有刑法第59條規
    定適用餘地，並從輕量刑云云。惟查，被告所為並不符合刑
    法第59條得酌減其刑之規定，已如上訴。另原審於量刑時已
    詳予審酌刑法第57條各款及前開所列情狀，予以綜合考量，
    就被告所犯98次販賣第三級毒品罪僅定其應執行刑為有期徒
    刑11年，就刑罰裁量職權之行使，既未逾越法律所規定之範
    圍，亦無濫用權限之情形，難遽謂原判決就此部分之量刑有
    何不當，縱與被告主觀上之期待有所落差，仍難指其量刑有
    何不當或違法。是被告上訴請求依刑法第59條規定減刑，及
    從輕量刑云云，為無理由，應予駁回。
據上論斷，應依刑事訴訟法第368條，判決如主文。
本案經檢察官詹騏瑋提起公訴及移送併辦，檢察官楊淑芬到庭執
行職務。
中　　華　　民　　國　　110 　年　　2 　　月　　8 　　日
                  刑事第二十三庭審判長法　官  許永煌
                                      法　官  雷淑雯
                                      法　官  黃美文
以上正本證明與原本無異。
如不服本判決，應於收受送達後20日內向本院提出上訴書狀，其
未敘述上訴之理由者並得於提起上訴後20日內向本院補提理由書
（均須按他造當事人之人數附繕本）「切勿逕送上級法院」。
                                      書記官  湯郁琪
中　　華　　民　　國　　110 　年　　2 　　月　　8 　　日
　　　　　　　　　　　　　　　　　　　　　
附表一
編號 交易對象 交易時間及地點 交易內容 原審判決罪名與宣告刑 1 黃榮暉 107年6月24日4時17分許，在臺北市松山區三民路與健康路口附近公園 2公克、2,000元之愷他命 甲○○販賣第三級毒品，處有期徒刑參年柒月。 2 黃榮暉 107年6月25日5時許，在臺北市松山區三民路與健康路口附近公園 1公克、1,000元之愷他命 甲○○販賣第三級毒品，處有期徒刑參年陸月。 3 黃榮暉 107年7月1日23時45分許，在臺北市松山區三民路與健康路口附近公園 2公克、2,000元之愷他命 甲○○販賣第三級毒品，處有期徒刑參年柒月。 4 黃榮暉 107年7月17日22時2分許，在臺北市松山區三民路與健康路口附近公園 2公克、2,000元之愷他命 甲○○販賣第三級毒品，處有期徒刑參年柒月。 5 黃榮暉 107年8月1日3時49分許，在臺北市松山區三民路與健康路口附近公園 3公克、3,000元之愷他命 甲○○販賣第三級毒品，處有期徒刑參年柒月。 6 黃榮暉 107年8月8日2時3分許，在臺北市○○區○○○路0段000巷00號附近巷口 2公克、2,000元之愷他命 甲○○販賣第三級毒品，處有期徒刑參年柒月。 7 黃榮暉 107年8月13日17時49分許，在臺北市中山區建國北路與長春路口附近之萊爾富便利商店 2公克、2,000元之愷他命 甲○○販賣第三級毒品，處有期徒刑參年柒月。 8 黃榮暉 107年8月18日17時28分許（即譯文編號A8-6通話後），在臺北市○○區○○○路0段000巷00號附近巷口 2公克、2,000元之愷他命 甲○○販賣第三級毒品，處有期徒刑參年柒月。 9 黃榮暉 107年8月27日22時20分許，在臺北市○○區○○○路0段000巷00號附近之統一超商 3公克、3,000元之愷他命 甲○○販賣第三級毒品，處有期徒刑參年柒月。 10 黃榮暉 107年9月2日0時6分許（即譯文編號A10-5通話後），在臺北市中山區民生東路與建國北路口 3公克、3,000元之愷他命 甲○○販賣第三級毒品，處有期徒刑參年柒月。 11 黃榮暉 107年9月13日17時32分許，在臺北市○○區○○○路0段000巷00號附近 2公克、2,000元之愷他命 甲○○販賣第三級毒品，處有期徒刑參年柒月。 12 黃榮暉 107年9月14日4時許，在臺北市松山區民生東路與光復北路口附近之統一超商 1公克、1,000元之愷他命 甲○○販賣第三級毒品，處有期徒刑參年陸月。 13 黃榮暉 107年12月6日2時41分許，在臺北市中山區民生東路與建國北路口 2公克、2,000元之愷他命 甲○○販賣第三級毒品，累犯，處有期徒刑參年柒月。 14 乙○○ 107年6月12日5時11分許（即譯文編號B1-2通話過後20分鐘），在臺北市松山區西松公園附近 1.8公克、2,000元之愷他命 甲○○販賣第三級毒品，處有期徒刑參年柒月。 15 乙○○ 107年6月13日19時40分許（即譯文編號B2-3通話過後），在臺北市松山區西松公園附近之統一超商 1.8公克、2,000元之愷他命 甲○○販賣第三級毒品，處有期徒刑參年柒月。 16 乙○○ 107年6月15日2時29分許（即譯文編號B4-3通話過後），在臺北市松山區西松公園轉角處 2.7公克、3,000元之愷他命 甲○○販賣第三級毒品，處有期徒刑參年柒月。 17 乙○○ 107年6月16日0時52分（即譯文編號B5-3通話後），在臺北市松山區西松公園轉角處 2.7公克、3,000元之愷他命 甲○○販賣第三級毒品，處有期徒刑參年柒月。 18 乙○○ 107年7月2日18時39分許（即譯文編號B7-2通話後），在臺北市松山區西松公園附近 2.7公克、3,000元之愷他命 甲○○販賣第三級毒品，處有期徒刑參年柒月。 19 乙○○ 107年7月19日18時19分許（即譯文編號B8-7通話後），在臺北市松山區健康路某教會附近 3.6公克、4,000元之愷他命 甲○○販賣第三級毒品，處有期徒刑參年捌月。 20 乙○○ 107年7月21日1時11分許（即譯文編號B9-2通話後），在臺北市○○區○○○路0段000巷00號附近巷口 1.8公克、2,000元之愷他命 甲○○販賣第三級毒品，處有期徒刑參年柒月。 21 乙○○ 107年7月24日8時8分許（即譯文編號B10-3通話後），在臺北市松山區西松公園轉角處 1.8公克、2,000元之愷他命 甲○○販賣第三級毒品，處有期徒刑參年柒月。 22 乙○○ 107年8月4日16時14分許（即譯文編號B11-4通話過後），在臺北市松山區西松公園附近路口 1.8公克、2,000元之愷他命 甲○○販賣第三級毒品，處有期徒刑參年柒月。 23 乙○○ 107年8月10日20時17分許（即譯文編號B12-4通話過後），在臺北市松山區西松公園附近之統一超商 2.7公克、3,000元之愷他命 甲○○販賣第三級毒品，處有期徒刑參年柒月。 24 乙○○ 107年8月17日17時11分許（即譯文編號B13-2通話過後），在臺北市松山區西松公園附近路口 3.6公克、4,000元之愷他命 甲○○販賣第三級毒品，處有期徒刑參年捌月。 25 乙○○ 107年8月18日5時27分許（即譯文編號B14-3通話過後），在臺北市松山區西松公園 1.8公克、2,000元之愷他命 甲○○販賣第三級毒品，處有期徒刑參年柒月。 26 乙○○ 107年9月5日18時20分許（即譯文編號B15-2通話過後），在臺北市○○區○○○路0段000巷00號附近巷口 1.8公克、2,000元之愷他命 甲○○販賣第三級毒品，處有期徒刑參年柒月。 27 乙○○ 107年9月7日0時2分許（即譯文編號B16-2通話過後），在臺北市○○區○○○路0段000巷00號附近巷口 1.8公克、2,000元之愷他命 甲○○販賣第三級毒品，處有期徒刑參年柒月。 28 乙○○ 107年9月8日13時52分許（即譯文編號B17-3通話過後），在臺北市○○區○○○路0段000巷00號附近巷口 2.7公克、3,000元之愷他命 甲○○販賣第三級毒品，處有期徒刑參年柒月。 29 乙○○ 107年9月16日19時37分許（即譯文編號B19-2通話過後半小時），在臺北市松山區南京東路雅柏汽車旅館附近之統一超商 1.8公克、2,000元之愷他命 甲○○販賣第三級毒品，處有期徒刑參年柒月。 30 乙○○ 107年11月14日3時47分許（即譯文編號B20-2通話過後），在臺北市中山區建國北路與民生東路口附近之比提商旅前 1.8公克、2,000元之愷他命 甲○○販賣第三級毒品，累犯，處有期徒刑參年柒月。 31 吳治穎 107年6月15日16時39分許（即譯文編號C1-10通話過後），在臺北市松山區塔悠路全家便利商店附近的公園 1公克、1,000元之愷他命 甲○○販賣第三級毒品，處有期徒刑參年陸月。 32 吳治穎 107年7月4日18時37分許（即譯文編號C4-5通話過後），在臺北市松山區塔悠路全家便利商店附近的公園 1小包、1,100元之愷他命 甲○○販賣第三級毒品，處有期徒刑參年陸月。 33 吳治穎 107年7月17日20時24分許（即譯文編號C5-2通話過後），在臺北市松山區塔悠路全家便利商店附近的公園 1公克、1,800元之愷他命 甲○○販賣第三級毒品，處有期徒刑參年陸月。 34 吳治穎 107年7月23日11時27分許（即譯文編號C6-2通話過後），在臺北市松山區塔悠路全家便利商店附近的公園 1公克、1,000元之愷他命 甲○○販賣第三級毒品，處有期徒刑參年陸月。 35 吳治穎 107年8月6日16時10分許（即譯文編號C7-2通話過後），在臺北市松山區塔悠路全家便利商店附近的幼兒園前 1公克、1,000元之愷他命 甲○○販賣第三級毒品，處有期徒刑參年陸月。 36 吳治穎 107年8月31日15時16分許（即譯文編號C10-4通話過後），在臺北市松山區塔悠路全家便利商店附近的幼兒園前 1包、2,000元之愷他命 甲○○販賣第三級毒品，處有期徒刑參年柒月。 37 吳治穎 107年8月31日20時17分許（即譯文編號C11-2通話過後），在臺北市松山區塔悠路全家便利商店附近的公園 1公克、1,200元之愷他命 甲○○販賣第三級毒品，處有期徒刑參年陸月。 38 吳治穎 107年9月1日13時27分許（即譯文編號C12-4通話過後），在臺北市松山區塔悠路全家便利商店附近的幼兒園前 1公克、1,200元之愷他命 甲○○販賣第三級毒品，處有期徒刑參年陸月。 39 吳治穎 107年9月5日11時42分許（即譯文編號C13-2通話過後），在臺北市松山區塔悠路全家便利商店附近的幼兒園前 1公克、1,200元之愷他命 甲○○販賣第三級毒品，處有期徒刑參年陸月。 40 吳治穎 107年10月11日17時58分許（即譯文編號C14-2通話過後），在臺北市松山區塔悠路全家便利商店附近的公園 1公克、1,200元之愷他命 甲○○販賣第三級毒品，累犯，處有期徒刑參年陸月。 41 崔少珩 107年9月26日17時41分許（即譯文編號D1-5通話過後），在臺北市松山區三民路與健康路口附近公園 1小包、1,000元之愷他命 甲○○販賣第三級毒品，累犯，處有期徒刑參年陸月。 42 崔少珩 107年11月14日1時48分許（即譯文編號D3-3通話過後），在臺北市中山區建國北路與民生東路口附近之比堤商旅 1小包、1,000元之愷他命 甲○○販賣第三級毒品，累犯，處有期徒刑參年陸月。 43 崔少珩 107年12月18日3時10分許（即譯文編號D4-5通話過後），在臺北市中山區建國北路與民生東路口 1小包、1,000元之愷他命 甲○○販賣第三級毒品，累犯，處有期徒刑參年陸月。 44 崔少珩 107年12月19日0時48分許（即譯文編號5-3通話過後），在臺北市中山區建國北路與民生東路口 1小包、1,000元之愷他命 甲○○販賣第三級毒品，累犯，處有期徒刑參年陸月。 45 陳信元 107年5月30日19時58分至20時8分許（即譯文編號E1-2通話過後20至30分鐘），在臺北市松山區松隆路與松信路口之統一超商 1公克、1,000元之愷他命 甲○○販賣第三級毒品，處有期徒刑參年陸月。 46 陳信元 107年6月26日17時36分許（即譯文編號E3-2通話過後），在臺北市松山區松隆路與松信路口之統一超商 1公克、1,000元之愷他命 甲○○販賣第三級毒品，處有期徒刑參年陸月。 47 陳信元 107年7月16日1時59分許（即譯文編號E4-3通話過後）在臺北市松山區松隆路口與松信路口之統一超商 1公克、1,000元之愷他命 甲○○販賣第三級毒品，處有期徒刑參年陸月。 48 陳信元 107年7月24日19時1分許（即譯文編號E5-4通話過後），在臺北市松山區松隆路與松信路口之統一超商 1公克、1,000元之愷他命 甲○○販賣第三級毒品，處有期徒刑參年陸月。 49 陳信元 107年8月2日15時13分（即譯文編號E6-2通話過後），在臺北市○○區○○路000號 1公克、1,000元之愷他命 甲○○販賣第三級毒品，處有期徒刑參年陸月。 50 陳信元 107年8月13日13時28分許（即譯文編號E7-2通話過後），在臺北市松山區三民路與健康路之公園 1公克、1,000元之愷他命 甲○○販賣第三級毒品，處有期徒刑參年陸月。 51 陳信元 107年8月14日17時43分許（即譯文編號E8-2通話過後），在臺北市松山區三民路與健康路之公園 1公克、1,000元之愷他命 甲○○販賣第三級毒品，處有期徒刑參年陸月。 52 陳信元 107年11月3日16時59分許（即譯文編號E10-3通話過後）在臺北市松山區松隆路口與松信路口之統一超商 1公克、1,000元之愷他命 甲○○販賣第三級毒品，累犯，處有期徒刑參年陸月。 53 寇敦傑 107年6月21日19時29分許，在臺北市○○區○○路00巷0○0號門口 6公克、6,000元之愷他命 甲○○販賣第三級毒品，處有期徒刑參年玖月。 54 寇敦傑 107年（起訴書附表誤載為106年）6月23日16時57分許，在臺北市○○區○○路00巷0○0號門口 10公克、1萬元之愷他命 甲○○販賣第三級毒品，處有期徒刑參年拾月。 55 寇敦傑 107年7月4日17時27分許，在臺北市○○區○○路00巷0○0號門口 10公克、1萬元之愷他命 甲○○販賣第三級毒品，處有期徒刑參年拾月。 56 寇敦傑 107年7月23日15時30分許，在臺北市○○區○○路00巷0○0號門口 8公克、8,000元之愷他命 甲○○販賣第三級毒品，處有期徒刑參年拾月。 57 寇敦傑 107年8月3日13時59分許，在臺北市○○區○○路00巷0○0號門口 5公克、5,000元之愷他命 甲○○販賣第三級毒品，處有期徒刑參年捌月。 58 寇敦傑 107年8月10日14時4分許，在臺北市○○區○○路00巷0○0號門口 7公克、7,000元之愷他命 甲○○販賣第三級毒品，處有期徒刑參年玖月。 59 寇敦傑 107年8月15日（起訴書附表誤載為10日）16時21分許，在臺北市○○區○○路00巷0○0號門口 5公克、5,000元之愷他命 甲○○販賣第三級毒品，處有期徒刑參年捌月。 60 寇敦傑 107年8月17日14時19分許，在臺北市○○區○○路00巷0○0號門口 10公克、1萬元之愷他命 甲○○販賣第三級毒品，處有期徒刑參年拾月。 61 寇敦傑 107年8月19日16時25分許，在臺北市○○區○○路00巷0○0號門口 10公克、1萬元之愷他命 甲○○販賣第三級毒品，處有期徒刑參年拾月。 62 寇敦傑 107年8月22日19時31分（起訴書附表誤載為16時25分）許，在臺北市○○區○○路00巷0○0號門口 10公克、1萬元之愷他命 甲○○販賣第三級毒品，處有期徒刑參年拾月。 63 寇敦傑 107年8月24日16時59分許，在臺北市○○區○○路00巷0○0號門口 10公克、1萬元之愷他命 甲○○販賣第三級毒品，處有期徒刑參年拾月。 64 寇敦傑 107年9月5日13時22分許，在臺北市○○區○○路00巷0○0號門口 10公克、1萬元之愷他命 甲○○販賣第三級毒品，處有期徒刑參年拾月。 65 寇敦傑 107年9月29日16時28分許，在臺北市○○區○○路00巷0○0號門口 1公克、1,000元之愷他命 甲○○販賣第三級毒品，累犯，處有期徒刑參年陸月。 66 寇敦傑 107年10月1日15時36分許，在臺北市○○區○○路00巷0○0號門口 1公克、1,000元之愷他命 甲○○販賣第三級毒品，累犯，處有期徒刑參年陸月。 67 寇敦傑 107年10月7日17時7分許，在臺北市○○區○○路00巷0○0號門口 5公克、4,500元之愷他命 甲○○販賣第三級毒品，累犯，處有期徒刑參年捌月。 68 張晉迪 107年7月14日21時50分許（即譯文編號G1-2通話過後）在臺北市○○區○○路000號1樓 4公克、4,000元之愷他命 甲○○販賣第三級毒品，處有期徒刑參年捌月。 69 張晉迪 107年8月1日19時30分許（即譯文編號G2-2通話後），在臺北市○○區○○路000號1樓 1公克、1,000元之愷他命 甲○○販賣第三級毒品，處有期徒刑參年陸月。 70 張晉迪 107年8月3日21時3分許（即譯文編號G3-3通話後），在臺北市○○區○○路000號1樓 1公克、1,000元之愷他命 甲○○販賣第三級毒品，處有期徒刑參年陸月。 71 張晉迪 107年10月27日1時29分許（即譯文編號G4-4通話後），在臺北市○○區○○路000號1樓 3公克、3,000元之愷他命 甲○○販賣第三級毒品，累犯，處有期徒刑參年柒月。 72 張晉迪 107年10月27日17時32分許（即譯文編號G5-2通話後），在臺北市○○區○○路000號1樓 1公克、1,000元之愷他命 甲○○販賣第三級毒品，累犯，處有期徒刑參年陸月。 73 張晉迪 107年11月20日18時28分許（即譯文編號G6-2通話後），在臺北市○○區○○路000號1樓 1公克、1,000元之愷他命 甲○○販賣第三級毒品，累犯，處有期徒刑參年陸月。 74 林雲秋 107年7月29日10時44分許（即譯文編號H1-6通話後），在新北市三重區重安街之檳榔攤 2公克、2,000元之愷他命 甲○○販賣第三級毒品，處有期徒刑參年柒月。 75 林雲秋 107年7月30日15時58分許（即譯文編號H2-11通話後），在新北市三重區重安街之天天來檳榔攤 3公克、3,000元之愷他命 甲○○販賣第三級毒品，處有期徒刑參年柒月。 76 林雲秋 107年12月28日21時15分許（即譯文編號H3-3通話後），在新北市○○區○○街00號前 1公克、1,000元之愷他命 甲○○販賣第三級毒品，累犯，處有期徒刑參年陸月。 77 吳念祖 107年7月19日18時53分許（即譯文編號I1-4通話後），在臺北市○○區○○街000巷00號後方 2公克愷他命、5包含4-甲基甲基卡西酮及硝甲西泮成分之咖啡包、4,500元 甲○○販賣第三級毒品，處有期徒刑參年拾月。 78 吳念祖 107年8月30日1時27分許（即譯文編號I5-14通話後），在臺北市○○區○○街000巷00號後方 2公克、2,400元之愷他命 甲○○販賣第三級毒品，處有期徒刑參年柒月。 79 吳念祖 107年11月18日21時5分許（即譯文編號I9-10通話後），在臺北市○○區○○街000巷00號後方 3公克、3,000元之愷他命 甲○○販賣第三級毒品，累犯，處有期徒刑參年柒月。 80 吳念祖 107年10月11日1時33分許（即譯文編號I6-19通話後），在臺北市士林區忠誠路1段之統一超商 5公克愷他命、2包含4-甲基甲基卡西酮及硝甲西泮成分之咖啡包、6,000元 甲○○販賣第三級毒品，累犯，處有期徒刑參年拾月。 81 范志偉 107年7月19日16時58分許，在臺北市中山區民族東路海霸王餐廳前之公車站 4.5公克、4,500元愷他命 甲○○販賣第三級毒品，處有期徒刑參年捌月。 82 范志偉 107年8月1日16時50分許，在臺北市中山區民族東路海霸王餐廳前之公車站 4.5公克、4,500元愷他命 甲○○販賣第三級毒品，處有期徒刑參年捌月。 83 范志偉 107年8月23日17時7分許，在臺北市中山區民族東路海霸王餐廳前之公車站 4.5公克、4,500元愷他命 甲○○販賣第三級毒品，處有期徒刑參年捌月。 84 范志偉 107年9月6日17時6分許，在臺北市中山區民族東路海霸王餐廳前之公車站 4.5公克、4,500元愷他命 甲○○販賣第三級毒品，處有期徒刑參年捌月。 85 范志偉 107年9月27日17時34分許，在臺北市中山區民族東路海霸王餐廳前之公車站 4.5公克、4,500元愷他命 甲○○販賣第三級毒品，累犯，處有期徒刑參年捌月。 86 范志偉 107年11月26日19時41分許，在新北市○○區○○路0段0號附近之麥當勞 4.5公克、4,500元愷他命 甲○○販賣第三級毒品，累犯，處有期徒刑參年捌月。 87 范志偉 107年12月30日20時47分許，在新北市○○區○○路0段0號附近之頂好超市 4.5公克、4,500元愷他命 甲○○販賣第三級毒品，累犯，處有期徒刑參年捌月。 88 丙○○ 107年11月9日19時47分許，在臺北市大安區忠孝東路ZARA服飾店前 1公克、1,000元之愷他命 甲○○販賣第三級毒品，累犯，處有期徒刑參年陸月。 89 丙○○ 107年11月22日14時17分許，在臺北市中山區建國北路與民生東路口附近之比堤商旅旁巷子內 1公克、1,000元之愷他命 甲○○販賣第三級毒品，累犯，處有期徒刑參年陸月。 90 詹育瑋 107年8月17日13時12分至13時17分許（即譯文編號N1-2通話後5至10分鐘），在臺北市松山區健康路與南京東路5段路口附近之幼兒園前 1公克、1,000元之愷他命 甲○○販賣第三級毒品，處有期徒刑參年陸月。 91 詹育瑋 107年8月23日15時53分許（即譯文編號N3-5通話後），在臺北市○○區○○街0號附近 1公克、1,000元之愷他命 甲○○販賣第三級毒品，處有期徒刑參年陸月。 92 詹育瑋 107年8月29日21時16分許（即譯文編號N4-3通話後），在臺北市松山區健康路與南京東路5段路口附近之幼兒園前 1公克、1,000元之愷他命 甲○○販賣第三級毒品，處有期徒刑參年陸月。 93 詹育瑋 107年9月6日13時9分許（即譯文編號N5-2通話後10分鐘），在臺北市松山區健康路與南京東路5段路口附近之幼兒園前 1公克、1,000元之愷他命 甲○○販賣第三級毒品，處有期徒刑參年陸月。 94 詹育瑋 107年9月12日14時39分至14時44分許（即譯文編號N6-2通話後5至10分鐘），在臺北市松山區健康路與南京東路5段路口附近之幼兒園前 1公克、1,000元之愷他命 甲○○販賣第三級毒品，處有期徒刑參年陸月。 95 詹育瑋 107年12月29日7時1分許（即譯文編號N7-5通話後），在臺北市中山區民生東路與建國北路口 1公克、1,000元之愷他命 甲○○販賣第三級毒品，累犯，處有期徒刑參年陸月。 

附表二
編號 交易對象 交易時間及地點 交易內容 原審判決罪名與宣告刑 1 乙○○ 107年6月23日1時4分許（即譯文編號6-2通話後），在臺北市松山區西松公園附近 1.8公克、2,000元之愷他命 甲○○共同販賣第三級毒品，處有期徒刑參年柒月。 2 陳信元 107年8月18日15時8分許（即譯文編號E9-2通話後），在臺北市松山區三民路與健康路之公園 1公克、1,000元之愷他命 甲○○共同販賣第三級毒品，處有期徒刑參年陸月。 3 詹育瑋 107年8月22日19時2分至19時12分許（即譯文編號N2-6通話後10至20分鐘），在臺北市松山區健康路與南京東路5段路口附近之幼兒園前 1公克、1,000元之愷他命 甲○○共同販賣第三級毒品，處有期徒刑參年陸月。 

附表三
編號 扣案物及數量 鑑定成分及其重量 1 白色微黃結晶塊14袋（含外包裝袋14個） 總淨重21.5730公克，驗餘淨重21.5499公克，檢出第三級毒品愷他命成分，純度99.9%，純質淨重21.5514公克 2 白色微黃結晶粒11袋（含外包裝袋11個） 總淨重16.9130公克，驗餘淨重16.8825公克，檢出第三級毒品愷他命成分，純度99.9%，純質淨重16.8961公克 3 白色結晶1袋（含外包裝袋1個） 淨重1.4820公克，驗餘淨重1.4613公克，檢出第三級毒品愷他命成分，純度99.9%，純質淨重1.4805公克 4 黃色結晶4袋（含外包裝袋4個） 總淨重6.2440公克，驗餘淨重6.2237公克，檢出第三級毒品愷他命成分，純度99.9%，純質淨重6.2378公克 5 黃色結晶5袋（含外包裝袋5個） 總淨重7.7020公克，驗餘淨重7.6860公克，檢出第三級毒品愷他命成分，純度99.9%，純質淨重7.6943公克 6 黃色結晶2袋（含外包裝袋2個） 總淨重1.4870公克，驗餘淨重1.4665公克，檢出第三級毒品愷他命成分，純度99.9%，純質淨重1.4855公克 7 白色結晶7袋（含外包裝袋7個） 總淨重5.1460公克，驗餘淨重5.1197公克，檢出第三級毒品愷他命成分，純度99.9%，純質淨重5.1409公克 8 白色微黃結晶粒1袋（含外包裝袋1個） 淨重0.7270公克，驗餘淨重0.7099公克，檢出第三級毒品愷他命成分，純度99.9%，純質淨重0.7263公克 9 白色微黃結晶塊3袋（含外包裝袋3個） 總淨重4.6000公克，驗餘淨重4.5735公克，檢出第三級毒品愷他命成分，純度99.9%，純質淨重4.5954公克 10 白色微黃結晶粒1袋（含外包裝袋1個） 淨重1.5470公克，驗餘淨重1.5334公克，檢出第三級毒品愷他命成分，純度99.9%，純質淨重1.5455公克 11 白色及黃色結晶1袋（含外包裝袋1個） 淨重1.5460公克，驗餘淨重1.5285公克，檢出第三級毒品愷他命成分，純度99.9%，純質淨重1.5445公克 12 黑色包裝之深褐色粉末1袋（含外包裝袋1個） 淨重7.12公克，驗餘淨重6.17公克，檢出第三級毒品4-甲基甲基卡西酮成分及微量第三級毒品硝甲西泮成分，4-甲基甲基卡西酮純度約3%，純質淨重約0.21公克 

附表四：
編號 扣案物名稱 所有人 1 APPLE牌iPhone 6S行動電話1支（含0000000000號SIM卡1枚） 甲○○ 2 分裝袋100個 甲○○ 

附錄：本案論罪科刑法條全文
修正前毒品危害防制條例第4條
製造、運輸、販賣第一級毒品者，處死刑或無期徒刑；處無期徒
刑者，得併科新臺幣2千萬元以下罰金。
製造、運輸、販賣第二級毒品者，處無期徒刑或7年以上有期徒
刑，得併科新臺幣1千萬元以下罰金。
製造、運輸、販賣第三級毒品者，處7年以上有期徒刑，得併科
新臺幣7百萬元以下罰金。
製造、運輸、販賣第四級毒品者，處5年以上12年以下有期徒刑
，得併科新臺幣3百萬元以下罰金。
製造、運輸、販賣專供製造或施用毒品之器具者，處1年以上7年
以下有期徒刑，得併科新臺幣1百萬元以下罰金。
前五項之未遂犯罰之。